【裁判字號】    91,上易,896
【裁判日期】    900710
【裁判案由】    傷害
【裁判全文】
臺灣高等法院高雄分院刑事判決          九十一年度上易字第八九六號
    上訴人
    即被告  甲○○
右上訴人因傷害案件，不服臺灣屏東地方法院九十一年度易字第二０六號中華民國九
十一年四月二十二日第一審判決（起訴案號：臺灣屏東地方法院檢察署九十年度偵字
第六八六六號），提起上訴，本院判決如左：
      主      文
上訴駁回。
甲○○緩刑貳年。
      事實及理由
一、本案經本院審理結果，認原審判決認事用法及量刑均無不當，應予維持，並引用
    原審判決書記載之事實、證據及理由（如附件）。
二、被告甲○○上訴指摘原判決量刑太重為不當，然查被告所犯之普通傷害罪，其法
    定刑為三年以下有期徒刑、拘役或一千元以下罰金，原判決科處被告有期徒刑肆
    月，量刑尚屬適中，被告上訴非有理由，應予駁回。
三、被告甲○○前未曾受有期徒刑以上刑之宣告，據其供稱係因酒後情緒失控而觸刑
    章，且事後已與被害人成立和解，賠償損害新台幣六萬元，有屏東縣萬丹鄉調解
    委員會調解書附卷可稽，足見被告已知悔悟，本院以刑之宣告，已足資警惕應無
    再犯之虞，認以暫不執行為適當，爰併予諭知緩刑貳年，用啟自新。
據上論斷，應依刑事訴訟法第三百六十八條、刑法第七十四條第一項，判決如主文。
本案經檢察官鄭文貴到庭執行職務。
中    華    民    國     九十一     年       六       月       二十八   日
                              臺灣高等法院高雄分院刑事第四庭
                                  審判長法官  蕭權閔
                                        法官  陳啟造
                                        法官  陳吉雄
右正本證明與原本無異。
不得上訴。
                                      書記官  黎  珍
中    華    民    國     九十一     年       七       月      一        日
                                                                        Ｆ
附件
臺灣高雄地方法院刑事判決                            九十年度易字第二六號
    公  訴  人  臺灣高雄地方法院檢察署檢察官
    被      告  陳文藝  男二十八歲（民國○○○年○月○○○日生）
                        住高雄市旗津區慈愛里安樂巷一八八之十號
                   居高雄市○○區○○里○○路五十七號之一
                        身分證統一編號：Ｅ一二二九三七九號
右列被告因傷害案件，經檢察官提起公訴（八十九年度偵字第二０五七八號），本院
判決如左：
    主  文
陳文藝無罪。
    理  由
一、公訴意旨略以：被告陳文藝於民國八十九年六月二十四日二十二時許，在高雄市
    旗津區○○路五十六號前，因告訴人李志峰調戲其女友杜秋虹，乃基於傷害之犯
    意，持菜刀割傷告訴人左耳，因認被告涉犯刑法第二百七十七條第一項傷害罪嫌
    。
二、按犯罪事實應依證據認定之，無證據不得推定其犯罪事實，刑事訴訟法第一百五
    十四條定有明文。又認定不利於被告之事實，須依積極證據，苟積極證據不足為
    不利於被告事實之認定時，即應為有利於被告之認定，更不必有何有利之證據。
    另刑事訴訟法上所謂認定犯罪事實之證據，係指足以認定被告確有犯罪行為之積
    極證據而言，該項證據自須適合於被告犯罪事實之認定，始得採為斷罪資料（最
    高法院三十年上字第八一六號判例、最高法院二十九年上字第三一０五號判例參
    照）。又告訴人之指訴，本以使被告受刑事訴追或處罰為目的，故其陳述是否與
    事實相符，自應調查其他證據，以資審認，苟其所為攻擊之詞，尚有瑕疵，則在
    此瑕疵未予究明以前，即不能遽採為斷罪之基礎，亦有最高法院六十九年台上字
    第一五三一號判例可參。
三、公訴人認被告陳文藝涉犯刑法第二百七十七條第一項傷害罪嫌，無非係以告訴人
    李志峰之指訴為其論罪依據，惟訊據被告陳文藝固不諱言與告訴人發生爭執之事
    實，惟堅決否認有何之犯行，辯稱：因告訴人對其女友毛手毛腳，遂與告訴人理
    論，隨即遭告訴人及同事數人毆打、追趕，其在海產店旁看到菜刀一把，乃拾起
    丟向告訴人等，然並未丟中，況告訴人係在派出所前遭人打傷，足見該傷勢並非
    其所造成等語。經查：八十九年六月二十四日二十二時許，在高雄市○○區○○
    路五十六號前、高雄市政府警察局鼓山分局旗津分駐所前，分別發生打架事件之
    事實，業據證人即員警鄭耀達、楊茂林、陳正宗證述在卷；又訊之證人即前往廟
    前路打架現場處理之員警鄭耀達、楊茂林二人，證人鄭耀達證稱：當天執行巡邏
    職務時，在廟前路海產店前見到一群人打架，遂下車勸離，現場並未看到告訴人
    ，惟下班後有聽說派出所前亦發生打架事件等語明確，核與楊茂林證稱：其與鄭
    耀達巡邏時，勤務中心通知廟前路有人打架乃前往現場處理，當時有看到被告站
    在巡邏車前頭，並未看到告訴人，現場亦未發現刀子，其後勤務中心復通報派出
    所前發生打架事故，其等抵達時，已由救護車將傷者送醫等語相符，而證人即在
    旗津分駐所前值勤員警陳正宗則證稱：當天其在派出所值班時，有六、七位不明
    人士拿棍棒毆打一名被害人，其上前勸阻，打人者一哄而散，被害人側倒在地上
    頭部流血，現場並未查獲菜刀等物，其亦未看到參與毆打中有手持菜刀者，當晚
    在海產店前亦有發生打架事件，較派出所前發生者先行通報等語在卷，並證述僅
    告訴人倒下之處有血跡等語明確，足認告訴人係在旗津分駐所前遭人打傷，該時
    被告係身在廟前路打架現場；再告訴人所受之傷害乃左耳撕裂傷，非僅利器所能
    造成，木棍亦可能造成該撕裂傷害，而據證人陳正宗所證：當時毆打告訴人者係
    持木棍，無人持菜刀等語，佐以現場並未扣得任何菜刀，實難以被告曾持刀之事
    實遽認告訴人之傷害為被告所造成；另訊之證人曾冠勝證稱：當天在海產店外發
    生打架事件，其曾上前勸架惟仍發生混戰，當時並未有人受傷，其與告訴人一同
    前往渡船頭坐船途中，在派出所門口復遭人毆打，其邊打邊閃跑回海產街，後來
    再回去看告訴人時，發現告訴人倒在地上，地上有一灘血，不知告訴人如何受傷
    ，劉國榮曾打電話詢問有無受傷，並至派出所前幫忙將告訴人送醫等語，證人劉
    國榮證稱：吃完飯後在廟附近看見告訴人與一名男子互相拉扯，其乃上前勸架，
    當時該男子手上並無拿任何東西，後來其遭人追打，故不知告訴人人在何處，之
    後以行動電話聯絡告曾冠勝，始知告訴人人在派出所門口準備送醫，遂前去幫忙
    等語，曾冠勝、劉國榮於告訴人遭人打傷時既未在場，從而自難以其二人之證詞
    遽認被告有傷害告訴人之犯行。綜上，告訴人在旗津分駐所前遭人打傷時，被告
    既未在場，且告訴人之傷勢又非僅菜刀所能造成，復無何證據可證被告與傷害告
    訴人者有何犯意聯絡，本院亦查無其他積極證據足資審認被告有何公訴人所指之
    傷害犯行，揆諸前揭法條及判例意旨，依法自應為被告無罪之諭知。
據上論斷，應依刑事訴訟法第三百零一條第一項，判決如主文。
中      華      民      國      九十    年      七      月      十      日
                                  臺灣高雄地方法院刑事第一庭
                                      法  官    黃悅璇
右正本證明與原本無異。
如不服本判決，應於判決送達後十日內，向本院提出上訴狀。
                                      書記官    沈蘊
中    華    民    國      九十      年      七      月       十一      日


司法院資訊處製作；財團法人民間司法改革基金會備份。
